臺灣高等法院刑事判決
109年度上易字第2276號
上  訴  人  
即  被  告  李泓逸


                    （另案於法務部○○○○○○○○○○○執行中）
上列上訴人因竊盜案件，不服臺灣臺北地方法院109年度審易字
第1885號，中華民國109年10月5日第一審判決（起訴案號：臺灣
臺北地方檢察署109年度偵字第14557號），提起上訴，本院判決
如下：
    主  文
上訴駁回。                                             
    理  由
一、按刑事訴訟法第361條第1項、第2項規定，不服地方法院之
    第一審判決而上訴者，須提出上訴書狀，並應敘述具體理由
    。就修法過程以觀，原草案為：「依前項規定提起上訴者，
    其上訴書狀應敘述理由，並引用卷內訴訟資料，具體指摘原
    審判決不當或違法之事實。其以新事實或新證據為上訴理由
    者，應具體記載足以影響判決結果之理由。」嗣經修正通過
    僅保留「上訴書狀應敘述具體理由」之文字，其餘則刪除，
    故所稱「具體理由」，並不以其書狀應引用卷內訴訟資料，
    具體指摘原審判決不當或違法之事實，亦不以於以新事實或
    新證據為上訴理由時，應具體記載足以影響判決結果之情形
    為必要。但上訴之目的，既在請求第二審法院撤銷或變更第
    一審之判決，所稱「具體」，當係抽象、空泛之反面，若僅
    泛言原判決認事用法不當、採證違法或判決不公、量刑過重
    等空詞，而無實際論述內容，即無具體可言。從而，上開法
    條規定上訴應敘述具體理由，係指須就不服判決之理由為具
    體之敘述而非空泛之指摘而言（最高法院106年度第8 次刑
    事庭會議決議意旨參照）。倘上訴理由就其所主張第一審判
    決有違法或不當之情形，未舉出該案相關之具體事由足為其
    理由之所憑，即係徒拖空言或漫事指摘，自屬未敘述具體理
    由。依同法第367條前段規定，上訴書狀未敘述（具體）理
    由者，第二審法院應以判決駁回之。此項規定旨在貫徹上訴
    制度之目的（即撤銷、變更第一審違法、不當之判決，以實
    現個案救濟），並節制濫行上訴。準此以觀，上訴書狀應具
    體敘述上訴理由，為上訴合法之要件，如上訴欠缺此一要件
    ，其上訴即非合法，應從程序上予以駁回（此項不合法上訴
    與上訴逾期之法律效果相同），而無庸進入實體審理程序（
    最高法院106年度第12次刑事庭會議決議意旨參照）。
二、本件上訴人即被告李泓逸因犯刑法第321條第1項第3款之竊
    盜罪，經原審依刑法第47條第1項累犯規定加重其刑，判處
    有期徒刑8月（犯罪事實如原判決所載）。原審係依憑被告
    之自白、證人即告訴人朱亭翰證述、現場監視錄影光碟1片
    、監視錄影畫面翻拍及現場照片、告訴人提供機台遭破壞照
    片、被告外觀照片及臺灣臺北地方檢察署檢察官勘驗筆錄1
    份等證據資料，認定被告犯前揭罪名，復審酌被告不思循以
    正當途徑獲取財物，僅因一時貪念，竟恣意竊取他人財物，
    對他人財產安全顯然已生危害，其所為誠屬不該，應予嚴加
    非難；惟念及被告犯後坦承全數犯行，態度尚可，兼衡其所
    竊財物之價值、素行、家庭經濟狀況、教育程度等一切情狀
    ，酌情量處上揭罪刑，並依刑法第38條之1第1項、第3項、
    第4項規定，併為原判決主文所示沒收暨追徵之諭知，從形
    式上觀察，原判決均已詳述其所憑證據、認定理由及量刑、
    沒收之依據，並無認定事實錯誤、量刑瑕疵或任何違背法令
    之情形。
三、按刑之量定，為求個案裁判之妥當性，法律賦予法院裁量之
    權，量刑輕重，屬為裁判之法院得依職權自由裁量之事項，
    苟其量刑已以行為人之責任為基礎，並斟酌刑法第57條各款
    所列情狀，在法定刑度內，酌量科刑，如無偏執一端，致明
    顯失出失入情形，即不得單就量刑部分遽指為不當或違法。
    原判決已就被告之犯罪認定及科刑部分之量刑基礎，於其理
    由欄內具體說明，業見前述，顯已斟酌刑法第57條各款事由
    而為刑之量定，係以行為人責任為基礎，兼顧對被告有利與
    不利之科刑資料，並未逾越法定刑度，亦無濫用裁量權而有
    顯然失入或有失衡平之情事。本件被告於109年10月23日不
    服原審判決而具狀上訴並敘明理由後補，原審法院於同年11
    月2日發函通知被告補提上訴理由，嗣被告於同年11月13日
    僅以因不服判決故依法提起上訴指摘，此有被告上訴狀及原
    審送達證書在卷可稽（見原審卷第133-135頁、本院卷第17-
    24頁），故被告並未指出原判決之量刑有何不當或違法之處
    ，亦未就其不服原判決之理由舉出「足為」所憑之具體事由
    ，揆諸首揭說明，被告上訴顯無具體理由而不合法定程式，
    應予駁回，並不經言詞辯論為之。
據上論斷，應依刑事訴訟法第367條前段、第372條，判決如主文
。
中　　華　　民　　國　　109 　年　　12　　月　　28　　日
                  刑事第八庭    審判長法　官  陳世宗
                                      法　官  吳勇毅
                                      法　官  呂寧莉
以上正本證明與原本無異。
不得上訴。
                                      書記官  賴資旻
中　　華　　民　　國　　109 　年　　12　　月　　29　　日